【裁判字號】    90,交易,109
【裁判日期】    900720
【裁判案由】    過失致死
【裁判全文】
臺灣臺中地方法院刑事判決                            九十年交易字第一○九號
    公  訴  人  臺灣臺中地方法院檢察署檢察官
    被      告  甲○○
右列被告因過失致死等案件，經檢察官提起公訴（九十年度偵字第一五六九號），本
院判決如左：
    主  文
甲○○服用酒類，不能安全駕駛動力交通工具而駕駛，累犯，處有期徒刑陸月；又因
過失致人於死，累犯，處有期徒刑壹年陸月。應執行有期徒刑壹年拾月。
    事    實
一、甲○○品行不良，並曾於民國八十八年四月間，因違反槍砲彈藥刀械管制條例案
    件，經法院判處有期徒刑一年六月確定，甫於八十八年六月二十二日執行完畢，
    猶不知警惕。於八十九年十一月二十二日自凌晨二時許起至三時許止，在台中縣
    后里鄉○○路十七號之卡拉ＯＫ店飲用酒類後，已呈酒醉狀態而不能安全駕駛動
    力交通工具，甲○○本應注意其吐氣所含酒精成份超過每公升０‧二五毫克以上
    者，不得駕車，竟不顧公眾之安危，於其員工徐惠芝因當天凌晨四時許下班未趕
    上火車，而央請甲○○開車載送回苗栗住處時應允之，並於同日凌晨四時四十五
    分許，酒醉駕駛其所有之車牌號碼Ｇ二─一二八○號自用小客車搭載徐惠芝，沿
    台中縣后里鄉○○路、三豐路等道路行駛，迨於同日凌晨四時五十五分許，由南
    往北方向途經台中縣后里鄉○○路公館橋時，適因該路段為下坡左轉彎道，甲○
    ○另應注意減速慢行作隨時停車之準備，以防止危險之發生，而依當時天候晴天
    ，路面乾燥，無缺陷，無障礙物之情形下，並無不能注意之情事，詎竟疏未注意
    及此，因酒醉致無法安全操控車輛；且未減速慢行作隨時停車之準備，仍以五、
    六十公里之時速快速行駛，以致下坡左轉彎時失控撞上路旁之水泥護欄，造成徐
    惠芝受有頭部外傷合併顱腦損傷、胸部挫傷等致命傷害，甲○○於肇事後，犯罪
    偵查機關未發覺前，除立即打電話報警自首而接受裁判外，並叫救護車將徐惠芝
    送醫急救，惟徐惠芝受傷嚴重，延至同日清晨六時許，因外傷性休克不治死亡。
    嗣警員於同日上午八時四十分許，在台中縣警察局大甲分局泰安派出所對甲○○
    施以口呼氣方式測試酒精濃度，發現其酒精濃度仍高達每公升０‧七五毫克，而
    查悉其酒醉駕車之行為。
二、案經臺中縣警察局大甲分局報請臺灣臺中地方法院檢察署檢察官相驗後自動檢舉
    偵查起訴。
    理    由
一、訊據被告甲○○對於在右揭時地，酒後駕駛自用小客車載送被害人徐惠芝返回苗
    栗住處，不慎失控發生車禍致被害人死亡之事實，供承不諱，並有酒精測定值測
    試紙、道路交通事故調查報告表、現場暨車損照片在卷可資佐證。而被害人確係
    因本件交通事故受有頭部外傷合併顱腦損傷、胸部挫傷等致命傷害致外傷性休克
    不治死亡，業經臺灣臺中地方法院檢察署檢察官督同檢驗員相驗明確，製有勘驗
    筆錄、相驗屍體證明書及驗斷書在卷足憑。按服用酒類不能安全駕駛動力交通工
    具之認定，參考德國、美國之認定標準，對於酒精濃度呼氣已達每公升○．五五
    毫克或血液濃度達百分之○．一一以上，肇事率為一般正常人之十倍，應認為已
    達不能安全駕駛之標準（法務部八十八年五月十八日八八年度法檢字第一六六九
    號函參照），被告肇事後所測得吐氣中所含酒精濃度高達每公升０‧七五毫克，
    其駕駛車輛之注意能力已因飲酒而較平日為低，顯已達不能安全駕駛動力交通工
    具之程度甚明。次按汽車駕駛人飲酒後其吐氣所含酒精成份超過每公升○．二五
    毫克以上者，不得駕車；行經彎道、坡路時，應減速慢行，作隨時停車之準備，
    道路交通安全規則第一百十四條第二款、第九十三條第一項第三款分別定有明文
    。被告係領有駕駛執照之之駕駛人，前開交通規則為其應注意，而在肇事當時天
    候晴天，路面乾燥，無缺陷，無障礙物（有右開道路交通調查報告表為證)之情
    形下，殊無不能注意之情事，而本件肇事之台中縣后里鄉○○路公館橋由南往北
    方向路段係下坡左轉彎道，除據被告供明外，並有前開道路交通調查報告表、設
    有彎道標誌之現場照片可憑。則被告欲駕駛自用小客車時自應注意不得酒醉駕車
    ，且行駛至該下坡左轉彎道時，在無不能注意之情形下，並應減速慢行作隨時停
    車之準備，以防止危險之發生。惟被告非但酒醉駕車；又被告肇事當時之時速約
    五、六十公里，且喝酒對肇事有影響，亦據被告於本院九十年三月十六日訊問時
    陳明，足見被告於事故發生當時確實因酒醉致無法安全操控自用小客車；且未減
    速慢行作隨時停車之準備，仍以五、六十公里之時速快速行駛，以致下坡左轉彎
    時失控撞上路旁之水泥護欄，是被告就本件事故之發生顯有過失，而被害人因本
    件車禍死亡，與被告之過失行為間，並有相當之因果關係。至於被害人車禍當日
    係因未趕上火車，央請被告開車載送返回苗栗住處之事實，業據被告供明；又被
    告肇事後於八十九年十一月二十二日上午八時四十分許所測得吐氣中所含酒精濃
    度既仍高達每公升０‧七五毫克，衡情被害人在同日凌晨四時四十五分許央請被
    告搭載時，對於被告已達酒醉不能安全駕車之程度，應知之甚詳，則被害人在知
    悉被告業已酒醉之情形下，仍央請被告搭載，是被害人就本件事故之發生，自亦
    有疏失之處，然未能因此解免被告刑責。本件事證明確，被告犯行堪以認定，應
    予依法論科。
二、核被告所為，係犯刑法第一百八十五條之三服用酒類致無法安全駕駛動力交通工
    具罪、第二百七十六條第一項之過失致人於死罪。其酒醉駕車因而致人死亡，就
    其所犯過失致人於死罪部分，應依道路交通管理處罰條例第八十六條第一項規定
    加重其刑；又被告品行不良，並曾於八十八年四月間，因違反槍砲彈藥刀械管制
    條例案件，經法院判處有期徒刑一年六月確定，甫於八十八年六月二十二日執行
    完畢，有台灣高等法院被告全國前案紀錄表及臺灣台中地方法院檢察署刑案資料
    查註紀錄表在卷可查，其受有期徒刑執行完畢後，五年以內再犯本件有期徒刑以
    上之罪，為累犯，應依刑法第四十七條規定加重其刑，就其所犯過失致人於死罪
    部分，並遞加重之。被告於肇事後，犯罪偵查機關未發覺前，打電話報警，並坦
    承犯行接受裁判，有台中縣警察局大甲分局泰安派出所相驗案件初步調查報告表
    、道路交通事故調查報告表報案人欄在卷可稽，就其所犯過失致人於死罪部分，
    係對於未發覺之罪，自首而接受裁判，應依刑法第六十二條前段規定減輕其刑，
    且先加後減。被告所犯上開二罪間，犯意個別，行為互異，應予分論併罰。爰審
    酌被告酒醉後已不能安全駕駛，仍不顧公眾之安危，貿然駕車，並因過失，導致
    被害人因本件車禍事故死亡無可彌補之後果，甚為可訾，應予非難；兼衡及被告
    品行不良，再犯本件犯行，足見不知檢束行為，雖被害人與有過失，且被告犯後
    坦承犯行，惟未能與被害人家屬達成民事和解之犯後態度等一切情狀，分別量處
    如主文所示之刑，並定應執行之刑，以資懲儆。
據上論斷，應依刑事訴訟法第二百九十九條第一項前段，刑法第一百八十五條之三、
第二百七十六條第一項、第四十七條、第六十二條前段、第五十一條第五款，道路交
通管理處罰條例第八十六條第一項，罰金罰鍰提高標準條例第一條前段，判決如主文
。
中      華       民       國    九   十  年     七     月      二十     日
                                         臺灣臺中地方法院交通法庭
                                             法  官  劉長宜
右正本證明與原本無異。
如不服本判決，應於判決送達後十日內向本院提出上訴狀，上訴於臺灣高等法院臺中
分院( 須附繕本 )。
                                          書記官
中      華       民       國    九   十  年     七     月      二十四   日
附錄論罪科刑法條全文：
刑法第一百八十五條之三：
服用毒品、麻醉藥品、酒類或其他相類之物，不能安全駕駛動力交通工具而駕駛者，
處一年以下有期徒刑、拘役或三萬元以下罰金。
刑法第二百七十六條第一項：
因過失致人於死者，處二年以下有期徒刑、拘役或二千元以下罰金。


司法院資訊處製作；財團法人民間司法改革基金會備份。
